【裁判字號】    92,易,797
【裁判日期】    920410
【裁判案由】    侵占遺失物
【裁判全文】
臺灣臺中地方法院刑事判決                          九十二年度易字第七九七號
    公  訴  人  台灣台中地方法院檢察署檢察官
    被      告  乙○○
右列被告因侵占遺失物案件，經檢察官聲請簡易判決處刑（九十二年度偵字第二二三
九、二七一六號），本院台中簡易庭認不得以簡易判決處刑，改依通常程序審理，本
院判決如左：
    主  文
乙○○意圖為自己不法之所有，而侵占離本人所持有之物，處罰金肆仟元，如易服勞
役，以參佰元折算壹日。
    事  實
一、乙○○係任職台中市○○路二八一號「美上美理容ＫＴＶ」店服務小姐，於民國
    九十一年十二月三日凌晨一時三十分許，在「美上美理容ＫＴＶ」店第一一六室
    包廂，陪熟客丙○○飲酒喝歌，適該ＫＴＶ店副總甲○○至包廂問候，乙○○見
    丙○○因酒醉將所有面額美金一百元之紙鈔數十張（價值約數千美金）丟在地下
    ，為甲○○拾起放置桌上，即將該數十張百元美鈔拿起放入其胸前口袋內，並繼
    續與丙○○在包廂內喝酒唱歌。迨同日一時五十分許，丙○○走出包廂，向該Ｋ
    ＴＶ店所擺設神明上香，乙○○明知該數十張百元美鈔價值非少，丙○○並無拋
    棄，亦無贈與之意，僅係暫時脫離丙○○所持有，竟意圖為自己不法之所有，趁
    丙○○離開包廂之際，將上開脫離丙○○持有之美金紙鈔數十張侵占入己，帶離
    該ＫＴＶ店，不知去向，嗣丙○○返回包廂時，始悉上情。
二、案經丙○○告訴及台中市警察局第一分局報請台灣台中地方法院檢察署檢察官聲
    請簡易判決處刑。
    理  由
一、訊據被告乙○○否認侵占離本人所持有物犯行，辯稱伊於九十一年十二月三日凌
    晨一時三十分許，在「美上美理容ＫＴＶ」店第一一六室包廂，陪丙○○飲酒，
    因丙○○欲帶伊出場，伊不要，丙○○不高興，將美金硬塞伊身上，伊將之放在
    桌上，並未拿走美金云云。惟查右揭犯罪事實，業據告訴人丙○○於警訊及本院
    審理時指訴綦詳，核與目擊證人即「美上美理容ＫＴＶ」店副總甲○○證述當時
    伊至第一一六室包廂請煙，丙○○將美金紙鈔丟在地上，伊撿起美金放置桌上，
    乙○○即將美金拿起放在身上，伊在包廂約待十分鐘，離去前乙○○並未將美金
    還給丙○○，也沒拿出放在桌上，伊離去後一、二十分鐘，曾見丙○○至大廳拜
    拜，乙○○何時離開伊不知，但手機沒有開等語相符。依常情，告訴人丟在地上
    之數十張百元美鈔價值非少，證人甲○○復證稱未遇過客人給陪酒小姐五千元美
    金等語，則被告焉會不知告訴人並無拋棄及贈與該數十張百元美鈔之意，竟趁告
    訴人離開包廂之際，將暫時脫離告訴人持有之數十張百元美鈔帶離該ＫＴＶ店，
    不知去向，且迄未歸還，自有不法所有意圖，所辯無非飾卸之詞，不足採信，其
    犯行已堪認定。
二、核被告所為，係犯刑法第三百三十七條之侵占離本人所持有物罪。爰審酌被告尚
    無前科（見卷附台灣台中地方法院檢察署刑案資料查註紀錄表），迄未將侵占之
    數十張百元美鈔歸還告訴人，態度非佳，及其犯罪動機、手段、所生損害等一切
    情狀，處以如主文所示之刑，並諭知易服勞役之折算標準。
據上論斷，應依刑事訴訟法第四百五十二條、第二百九十九條第一項前段，刑法第三
百三十七條、第四十二條第二項，罰金罰鍰提高標準條例第一條前段、第二條，判決
如主文。
中      華      民      國      九十二      年      四      月    十    日
                                        法  官  鍾  堯  航
右正本證明與原本無異。
如不服本判決，應於送達後十日內向本院提出上訴狀（須附繕本），上訴於台灣高等
法院台中分院。
                                        書記官
中      華      民      國      九十二      年      四      月    十    日
附錄論罪科刑法條
刑法第三百三十七條：
意圖為自己或第三人不法之所有，而侵占遺失物、漂流物或其他離本人所持有之物者
，處五百元以下罰金。


司法院資訊處製作；財團法人民間司法改革基金會備份。
